臺灣新北地方法院三重簡易庭民事裁定
111年度重簡字第251號
原      告  古惠姍  
原告與被告蔡汶峰等間侵權行為損害賠償事件，本院裁定如下：
    主    文
原告應於本裁定送達後五日內，補繳第一審裁判費新臺幣（下同
）3,420元，倘逾期不補正，即駁回原告對被告陳正杰、許祐瑄
、林建中之訴。
   理    由
一、按因財產權而起訴應繳納裁判費；次按起訴不合程式或不備
    其他要件者，依其情形可以補正，經審判長定期間命其補正
    而不補正者，法院應裁定駁回之；前開規定於簡易訴訟程序
    準用之。民事訴訟法第77條之13、第249條第1項第6款、第4
    36條第2項分別定有明文。次按因犯罪而受損害之人，於刑
    事訴訟程序固得附帶提起民事訴訟，對於被告請求回復其損
    害，但其請求回復之損害，以被訴犯罪事實所生之損害為限
    ，否則縱令得依其他事由，提起民事訴訟，亦不得於刑事訴
    訟程序附帶為此請求。此項限制，於該附帶民事訴訟經刑事
    法院依刑事訴訟法第504條第1項規定以裁定移送同院民事庭
    後，亦有其適用（最高法院97年度台上字第1809號判決意旨
    參照）。該所謂「依民法負賠償責任之人」，係指該刑事案
    件中依民法規定應負賠償責任之人而言。故附帶民事訴訟之
    原告所主張之共同加害人，必以在刑事訴訟程序中經認定係
    共同侵權行為之人，始得謂為依民法負賠償責任之人，否則
    對之提起是項附帶民事訴訟，即難謂合法（最高法院96年度
    台上字第978號民事裁定參照）。亦即，附帶民事訴訟之提
    起，必以刑事訴訟程序之存在為前提，若刑事訴訟未經提起
    公訴或自訴，或非刑事訴訟程序認定之犯罪事實侵害其私權
    ，縱因同一事故而受有損害，亦不得對於應負賠償責任之人
    ，提起附帶民事訴訟（最高法院91年度台抗字第306號裁定
    參照）。又刑事附帶民事訴訟，經刑事庭依刑事訴訟法第50
    4條第1項規定裁定移送於同院民事庭後，民事庭如認不符同
    法第487條第1項規定之要件時，應許原告得繳納裁判費，以
    補正起訴程式之欠缺（最高法院民事大法庭108年度台抗大
    字第953號民事裁定意旨參照）。主觀合併之訴仍具有以一
    訴主張數項標的之本質，其訴訟標的價額應依民事訴訟法第
    77條之2第1項本文規定合併計算（最高法院70年度台抗字第
    479號民事裁定意旨參照）。
二、經查，本件因被告蔡汶峰因違反洗錢防制法等案件，原告提
    起刑事附帶民事訴訟，主張：一、被告蔡汶峰、陳正杰、許
    祐瑄、林建中應給付原告31萬7,000元，並自本起訴狀繕本
    送達翌日起至清償日止，按年息5％計算之利息。二、原告願
    供擔保，請准宣告假執行。經本院刑事庭裁定（110年度附
    民字第673號）移送前來，然被告陳正杰、許祐瑄、林建中
    未經刑事判決認定為共同侵權行為人，有本院110年度金訴
    字第592、633號刑事判決在卷可查。是原告對被告陳正杰、
    許祐瑄、林建中提起刑事附帶民事訴訟並不合法，惟依前揭
    說明，原告仍得以繳納裁判費之方式，補正前開起訴程式之
    欠缺。故原告請求被告陳正杰、許祐瑄、林建中共同賠償之
    金額合計為31萬7,000元，應徵第一審裁判費3,420元，依民
    事訴訟法第436條第2項準用第249條第1項但書之規定，命原
    告於收受本裁定翌日起5日內補繳，如逾期未繳，則駁回原
    告對被告陳正杰、許祐瑄、林建中之訴。
三、依民事訴訟法第436條第2項、第249條第1項但書，裁定如主
    文。
中　　華　　民　　國　　111 　年　　3 　　月　　8 　　日
                  三重簡易庭  法　官　王凱俐
以上為正本係照原本作成。
如不服本裁定應於送達後10日內向本院提出抗告狀，並繳納抗告
費新臺幣1000元。
中　　華　　民　　國　　111 　年　　3 　　月　　8 　　日
                            書記官　林穎慧